【裁判字號】    88,訴,863
【裁判日期】    890119
【裁判案由】    搶奪
【裁判全文】
臺灣彰化地方法院刑事判決                          八十八年度訴字第八六三號
    公  訴  人  臺灣彰化地方法院檢察署檢察官
    被      告  乙○○
右列被告因搶奪案件，經檢察官提起公訴 (八十八年度偵字第一０七七八號)，暨送
請併案審理（八十八年度偵字第一一二九四號），本院判決如左：
    主  文
乙○○連續意圖為自己不法之所有，而搶奪他人之動產，累犯，處有期徒刑壹年捌月
。扣案瓦斯槍壹支、斧頭壹把均沒收。
    事  實
一、乙○○曾因違反肅清煙毒條例及麻醉藥品管理條例案件，於民國（下同）八十三
    年三月三日，經本院分別判處有期徒刑三年一月與有期徒刑三月，並定應執行刑
    為有期徒刑三年二月，於同年四月十八日確定，嗣於同年六月十五日入監執行至
    八十四年九月八日假釋出獄，迄八十六年七月二十二日假釋期滿執行完畢。不知
    悔改，因缺錢使用，竟基於意圖為自己不法所有之概括犯意，先於八十八年十一
    月七日上午十時五十分許，在彰化縣員林鎮○○路三六九號建成銀樓，佯稱選購
    金項鍊，向該銀樓負責人甲○○先後指示要求試戴店內重一兩一錢五分二厘與重
    三兩一分六厘之金項鍊各一條，試戴後，均置於櫃檯上，趁與甲○○一邊談價，
    一邊拿取二條金項鍊比較長度，甲○○未及防備之機會，予以奪取並快速衝出店
    門逃逸得逞。惟因長像及過程均經店內之監錄設備攝得，經甲○○報由警方於八
    十八年十一月十六日下午二時三十分許，循線在彰化縣埔心鄉○○村○○路○段
    二四五巷六十九號乙○○住處查獲，並扣得上揭金項鍊二條，交甲○○領回保管
    。當晚乙○○經警移送檢察官訊問後，諭命限制住居飭回，猶秉上開不法概括犯
    意，續於八十八年十二月五日備妥自有之瓦斯槍一支與斧頭一把置於其所有之車
    牌號碼ＩＤＩ─５０７號機車置物箱內，預供犯案時使用，並以白紙遮蓋該機車
    之號牌，以障人耳目，外出四處尋找犯案機會，於下午三時四十五分許，經彰化
    縣埔心鄉○○村○○路○段二一七號台中商業銀行前，見丙○○操作完自動提款
    機，回返到路旁欲駕車離去時，即騎乘上揭機車近前，趁丙○○不及防備之機會
    ，以雙手搶奪丙○○手上之皮包，因丙○○反抗呼救，且先將皮包丟入自用小客
    車內，再將乙○○連人帶同騎乘之機車推倒，致乙○○搶奪財物未得逞，扶起機
    車後騎離逃逸。惟乙○○嗣因發現其所使用之行動電話掉落前開現場，於回返尋
    找時，當場為巡邏據報之警員查獲，並扣得前開瓦斯槍一支與斧頭一把。
二、案經彰化縣警察局員林分局報請台灣彰化地方法院檢察署檢察官偵查起訴暨彰化
    縣警察局溪湖分局報請同署檢察官移請併案審理。
    理  由
一、右開犯罪事實，迭據被告乙○○於警訊及偵、審中自白供承無諱，核與被害人甲○○於警訊；及被害人丙○○於警訊及本院審理時證述情節相合，並有被害人甲○○出具之贓物認領保管單一紙及被搶奪之金項鍊、被告騎用搶奪皮包之機車等
    相片多幀在卷可稽；復有扣案瓦斯槍一支、斧頭一把與被告搶奪金項鍊過程遭監
    錄之錄影帶一捲供證。且該錄影帶經本院於審理時當庭播放勘驗結果，確顯現被
    告有前揭搶奪金項鍊之犯行無訛，足徵被告自白係與事實相合，可加採信，本件
    事證明確，被告犯行堪予認定。
二、核被告所為，係犯刑法第三百二十五條第一項之搶奪罪與同條第三項、第一項之
    搶奪未遂罪。被告已著手搶奪被害人丙○○之皮包，但未得逞，為未遂犯。所犯
    二罪之基本構成要件相同，時間相近，顯係基於概括犯意所為，應論以連續搶奪
    犯為一罪，依刑法第五十六條加重其刑。又被告曾因違反肅清煙毒條例及麻醉藥
    品管理條例案件，於八十三年三月三日，經本院分別判處有期徒刑三年一月與有
    期徒刑三月，並定應執行刑為有期徒刑三年二月，於同年四月十八日確定，嗣於
    同年六月十五日入監執行至八十四年九月八日假釋出獄，迄八十六年七月二十二
    日假釋期滿執行完畢。有本院被告全國前案紀錄表與台灣彰化地方法院檢察署刑
    案資料查註紀錄表在卷可按，五年內復犯有期徒刑以上之本罪，應論以累犯，依
    刑法第四十七條遞加重其刑。爰審酌被告之品性、犯罪之動機、目的、手段、所
    生之危害及犯罪後之態度等一切情狀，量處如主文所示之刑，以示懲處。扣案瓦
    斯槍一支、斧頭一把為被告所有，供犯罪預備之物，已據被告供明，依刑法第三
    十八條第一項第二款併予宣告沒收。
據上論斷，應依刑事訴訟法第二百九十九條第一項前段，刑法第五十六條、第三百二
十五條第一項、第四十七條、第三十八條第一項第二款，判決如主文。
中      華      民      國      八十九      年      一    月    十九    日
                               臺灣彰化地方法院刑事第三庭
                                            法      官  洪  榮  謙
右正本證明與原本無異。
如不服本判決，應於判決送達後十日內向本院提出上訴狀( 須附繕本 )。
告訴人或被害人對於判決如有不服具備理由請求檢察官上訴者，其上訴期間之計算係
以檢察官收受判決正本之日期為準。
                                            法院書記官  梁  高  賓
中      華      民      國      八十九      年      一    月    二十    日
刑法第三百二十五條
意圖為自己或第三人不法之所有，而搶奪他人之動產者，處六月以上五年以下有期徒
刑。
因而致人於死者，處無期徒刑或七年以上有期徒刑，致重傷者，處三年以上十年以下
有期徒刑。
第一項之未遂犯罰之。


司法院資訊處製作；財團法人民間司法改革基金會備份。
